臺灣高雄地方法院民事裁定　　　　　94年度聲字第88號
聲　請　人　　第一商業銀行股份有限公司鳳山分行
法定代理人　　林吉佑
送達代收人　　洪忠見
相　對　人　　長欣國際股份有限公司
兼法定代理人　丙○○
　　　　　　　甲○○
　　　　　　　乙○○
　　　　　　　丁○○○
當事人間聲請返還擔保金事件，本院裁定如下：
    主    文
本院民國九十一年度存字第七五七號及九十一年度存字第一二五
六號提存事件，聲請人所提存之擔保金新台幣參拾參萬肆仟元及
新台幣參拾參萬肆仟元，均准予返還。
　　理　由：
一、按，「有下列各款情形之一者，法院應依供擔保人之聲請，
    以裁定命返還其提存物或保證書：... 三、訴訟終結後，供
    擔保人證明已定二十日以上之期間，催告受擔保利益人行使
    權利而未行使，或法院依供擔保人之聲請，通知受擔保利益
    人於一定期間內行使權利並向法院為行使權利之證明而未證
    明者。」；民事訴訟法第一百零四條之規定於假處分或假扣
    押所供之擔保，亦準用之，民事訴訟法第一百零四條第一項
    第三款及第一百零六條分別定有明文。
二、聲請意旨略以：（一）聲請人與相對人間因清償債務事件，
    聲請人前遵本院九十一年度全字第八四九號民事裁定，為供
    對相對人長欣國際股份有限公司、丙○○、甲○○、乙○○
    、丁○○○等人為假扣押之擔保，曾依該裁定之意旨為上開
    相對人提供新台幣（下同）三十三萬四千元之擔保金，並以
    本院九十一年度存字第七五七號提存事件在案後，聲請由本
    院民事執行處以本院九十一年度執全字第六一七號假扣押事
    件對上開相對人乙○○、丁○○○所有坐落高雄縣鳳山市○
    ○段五七六地號、面積為一九九平方公尺、權利範圍為八分
    之一之土地，及高雄縣鳳山市○○○段九一─一四一地號、
    面積十平方公尺、權利範圍為全部之土地為假扣押執行在案
    ，後因無假扣押之必要，聲請人即依法向本院聲請撤回九十
    一年度執全字第六一七號假扣押事件之執行程序，而經本院
    民事執行處於九十三年二月二十六日發文撤銷該執行事件之
    假扣押程序在案。（二）又聲請人前遵本院九十一年度全字
    第一四三二號民事裁定，為供對相對人長欣國際股份有限公
    司為假扣押之擔保，曾依該裁定之意旨為上開相對人提供三
    十三萬四千元之擔保金，並以本院九十一年度存字第一二五
    六號提存事件提存在案後，聲請由本院民事執行處以本院九
    十一年度執全字第一０八五號假扣押事件對上開相對人所有
    之坐落為高雄縣鳳山市○○段六一六地號、面積零點零三八
    九公頃、權利範圍一萬分之一五五四土地，及坐落其上之建
    物即門牌號碼高雄縣鳳山市○○街一四九號房屋，及門牌號
    碼高雄縣鳳山市○○街二六四號房屋為假扣押，而本件假扣
    押之上開房地業經相對人之其他債權人即訴外人合作金庫股
    份有限公司聲請本院民事執行處查封後，於九十一年六月二
    十八日以本院九十年度執字第四一一二九號清償債務強制執
    行事件拍賣完畢而強制執行程序終結。（三）聲請人於上開
    二件假扣押事件之執行程序終結後，於九十三年十一月五日
    分別以鳳山三民路郵局第七一二號存證信函及第七一三號存
    證信函催告相對人等人於二十日內行使權利，惟相對人均未
    向上開郵局為招領，致無法送達，聲請人因而依民事訴訟法
    第一百零四條第一項第三款後段之規定，向本院聲請由法院
    通知相對人等人於一定期間內行使權利並向法院為行使權利
    之證明，惟相對人等人仍未於期限內對聲請人起訴或有任何
    訴訟上之主張，爰依首開規定聲請裁定發還上開擔保金等語
    。
三、經查，聲請人主張之上開聲請事實，業據其提出本院九十一
    年度存字第七五七號、九十一年度存字第一二五六號提存書
    影本、上開存證信函及信封影本等各一件為證，並經本院依
    職權調取上開卷宗查明屬實，有上開提存事件卷宗及民事科
    查詢簡答表在卷可稽。另查，經本院於九十四年一月十七日
    依聲請人之聲請，以裁定命相對人應於裁定送達後七日內向
    聲請人行使權利並向本院為行使權利之證明，並於九十四年
    二月五日送達上開裁定予相對人等人收受後，相對人等人迄
    今並未向本院提出已對聲請人行使權利之證明，亦有本院裁
    定及送達回證在卷可稽。從而，聲請人聲請返還上開擔保金
    ，自無不合，應予准許。
四、依民事訴訟法第104條第1項第3款，裁定如主文。
中　　華　　民　　國　　94　　年　　3 　　月　　30　　日
            民事鳳山分庭法    官    郭文通
正本證明與原本無異。
如不服本裁定應於送達10日內向本院提出抗告狀，並繳納裁判費
新台幣1000元。
中　　華　　民　　國　　94　　年　　3 　　月　　30　　日
                        法院書記官 陳怡如
